臺灣新北地方法院刑事判決
111年度智易字第19號
公  訴  人  臺灣新北地方檢察署檢察官
被      告  黃建安






            李宏彬



            王希仁


上  一  人
輔  佐  人  陳孟萍


上列被告因違反著作權法案件，經檢察官提起公訴(107年度偵字
第26163號、第34844號)，因被告於本院108年度智易字第22號案
件準備程序中自白犯罪，本院即以108年度智易字第22號裁定由
受命法官獨任逕以簡易判決處刑(110年度智簡字第30號)，嗣本
院認本件不宜進行簡易判決處刑程序，復以110年度智簡字第30
號裁定本件改依通常程序審理後，判決如下：
    主  文
丁○○共同意圖銷售而擅自以重製之方法侵害他人之著作財產權，
處有期徒刑壹年。未扣案之犯罪所得新臺幣壹佰零伍萬元沒收，
於全部或一部不能沒收或不宜執行沒收時，追徵其價額。扣案如
附件二編號1至5、12、14、15所示之物均沒收。
乙○○共同意圖銷售而擅自以重製之方法侵害他人之著作財產權，
處有期徒刑陸月。緩刑貳年。
甲○○共同擅自以重製之方法侵害他人之著作財產權，處有期徒刑
拾月。緩刑貳年，緩刑期間付保護管束，並應於本判決確定之日
起壹年內，向檢察官指定之政府機關、政府機構、行政法人、社
區或其他符合公益目的之機構或團體，提供捌拾小時之義務勞務
，及應接受法治教育課程貳場次。扣案如附件一所示之物均沒收
。
    事  實
一、丁○○為「中安科技企業社」(公司登記地址為基隆市○○區○○
    街000號；實際營業處所位於新北市○○區○○路000號25樓之8
    ，下稱中安企業社)之實際負責人，其與乙○○前因共同任職
    於有線電視業之同事關係而結識；另甲○○曾於臺中陽天科技
    公司(下稱陽天公司)擔任網路系統機房工程師，其負責管理
    之機房，係將大陸節目頻道及越南節目頻道提供給在美國收
    看之機上盒用戶。其3人依上開工作經驗，均明知如附表「
    節目名稱」欄所示之15部電視節目(起訴書記載「14部」，
    漏載編號6之「三立都會台」，業經公訴檢察官當庭補充)，
    分別係如附表「告訴人」欄所示之公司享有著作財產權之視
    聽著作，非經著作財產權人之同意或授權，不得擅自重製、
    公開傳輸、公開播送，然其等竟為下列行為：
(一)丁○○明知址設於中國大陸深圳地區之「新中天有限公司」所
    販售之「中安BOX」電視機上盒(下簡稱「中安BOX」)內建有
    「高清直播」APP電腦程式供公開播送如附表「頻道、節目
    名稱」欄所示之15部電視節目，且該等頻道節目均係竊錄、
    非法重製而來(過程如下述㈡甲○○之行為所示)，並未經附表
    「告訴人」欄所示之著作財產權人之同意或授權，仍與中國
    大陸真實姓名年籍不詳之成年人、綽號「阿良」、「唐姓業
    務員」及「新中天有限公司」所屬不詳成員間，共同意圖銷
    售，基於擅自以重製、公開播送之方法侵害他人著作財產權
    之犯意聯絡，於民國106年9月起，向「新中天有限公司」先
    後購入「中安BOX」電視機上盒共1,035台，並邀集乙○○共同
    在臺灣地區販售。而乙○○因上開在有線電視之工作經驗及智
    識，可預見「中安BOX」公開播送如附表所示之節目訊號應
    係非法竊錄、重製而來，然竟未求證是否業經合法授權，即
    與丁○○共同意圖銷售，基於縱令所販售之「中安BOX」之節
    目訊號係非法竊錄、重製而來，並以公開播送之方式侵害他
    人著作財產權亦不違背其本意之不確定故意之犯意聯絡，於
    106年11月間向丁○○進貨50台「中安BOX」，在網路上成功售
    出2台，丁○○則以每台新臺幣(下同)1,500元之價金售出700
    台。其2人即以標榜使用者僅需購入「中安BOX」連接電視及
    網際網路，便可免費觀看所有第四台頻道、免付第四台月租
    費用之方式，共同在臺灣銷售以牟利，侵害如附表編號1至7
    「告訴人」、「頻道、節目名稱」欄所示之著作財產權。
(二)甲○○因在上開陽天公司之工作經驗，知悉若未經電視著作財
    產權人之同意或授權，逕將合法電視機上盒播放之電視節目
    訊號擷取後，傳輸供他人觀看，即屬重製、公開播送之行為
    ，竟為圖不法利益，與真實年籍不詳之「黃華明」、「許總
    」等中國大陸地區成年人士所組成侵害他人著作權之犯罪集
    團，共同基於擅自以重製、公開播送之方法，侵害他人著作
    財產權之犯意聯絡，由甲○○依「許總」之指示，於107年2、
    3月間，委請不知情之友人楊云華向有線電視業者「群健有
    線電視股份有限公司」租用有線電視機上盒(下稱群健機上
    盒)3個(未扣案)，供甲○○設置於其位於臺中市○○路0段000號
    20樓之1之居所，並以自備之分接器(splite)連接至群健機
    上盒，將群健機上盒之頻道調為「許總」指示之「TVBS新聞
    台」(附表編號1)、「三立新聞台」、「三立都會台」(附表
    編號6)等3個頻道，再以自備之影像訊號線(HDMI)連接由「
    許總」提供之編碼器(Video encoder)，該編碼器即會將影
    像訊號轉碼為網路訊號，復將編碼器之網路線連接至「許總
    」提供之集線器(switch hub)並串接至甲○○自備之桌上型電
    腦，以此方式透過網際網路將前開由群健機上盒在臺灣地區
    所接收之「TVBS新聞台」、「三立新聞台」、「三立都會台
    」(起訴書記載附表編號2之「東森新聞」節目，不另為無罪
    之諭知)等3頻道訊號，儲存轉碼而重製後，傳輸至「許總」
    處，「許總」接收上開訊號後，再傳輸至向雲端服務供應商
    OVH公司所租用之網域空間，而「中安BOX」使用者僅需開啟
    該機上盒、連線至網際網路，點選「中安BOX」內建之「高
    清直播」APP，即可連線至前開OVH公司伺服器，透過UDP通
    訊協定自該等伺服器下載前開影音著作檔案之網路封包，而
    可觀看上開非法重製之3頻道直播訊號，甲○○、「許總」即
    自107年3月間起至同年8月7日遭查獲為止，共同以此方式將
    上開3頻道訊號非法重製後公開播送，侵害附表編號1、6所
    示告訴人之著作財產權，甲○○並因而獲得「許總」交付之6
    萬元報酬。
(三)嗣於107年8月7日，經臺灣新北地方檢察署檢察官指揮法務
    部調查局桃園市調查處人員持本院核發之搜索票，在甲○○上
    址住處執行搜索，當場扣得如附件一所示之物，另在上址被
    告丁○○所經營中安企業社之實際營業處所執行搜索，當場扣
    得如附件二所示之物，因而查獲。
二、案經附表「告訴人」欄所示之人訴由法務部調查局桃園市調
    查處移送臺灣新北地方檢察署檢察官偵查起訴。
　  理  由
壹、程序事項：
一、告訴合法性：
(一)告訴人實際提起告訴之事實：
　　著作權法第100條規定：「本章之罪(自第91條至103條)，須
    告訴乃論。但犯第91條第3項及第91條之1第3項之罪，不在
    此限。」。關於本案告訴之侵害著作財產權範圍，就附表編
    號6之「三立都會台」頻道及其「愛玩客之移動廚房」節目
    ，雖未經起訴書列入附表「頻道、節目名稱」欄內，且未記
    載於告訴人歷次提出之告訴狀內，然告訴代理人於107年7月
    2日至調查局補充其告訴內容時，即已主張三立都會台之頻
    道節目亦遭竊錄以供「中安BOX」消費者收看等語(見107年
    度警聲搜字第1359號卷【下稱警聲搜卷】第9-10頁)，並提
    出「中安BOX」三立都會台「愛玩客之移動廚房」節目訊號
    測試圖片1張為證(見警聲搜卷第84頁)，復經調查局人員會
    同告訴代理人、群健有線電視人員於107年7月18日共同會勘
    屬實，該會勘紀錄並載明：「會勘結果：確認中安BOX內之T
    VBS新聞台、三立新聞台及三立都會台有出現含有收視用的
    用戶編號、機號等跑馬燈訊號」等情，有會勘紀錄暨所附之
    節目擷圖、機上盒編號及客戶姓名對照表(見警聲搜卷第79
    、84、85頁)等在卷可佐，可認告訴代理人於該次調詢補充
    告訴內容時，即有對其所提出為據之「三立都會台」之「愛
    玩客之移動廚房」節目亦遭「中安BOX」侵權之事提起告訴
    之意，核屬業經合法告訴。起訴書就此部分漏未記載，然業
    經公訴檢察官當庭補充(見本院110年度智簡字第30號卷【下
    稱智簡卷】第120頁)，自屬本院審判範圍，合先敘明。
(二)告訴效力不受告訴罪名之限制：
　1.按告訴乃論之罪，告訴人之告訴，祇須指明所告訴之犯罪事
    實及表示希望訴追之意思，即為已足。其所訴之罪名是否正
    確或無遺漏，在所不問(最高法院73年台上字第5222號判決
    意旨參照)。
　2.被告甲○○部分：觀諸告訴代理人提出之「刑事陳報(一)狀暨
    告訴補充理由(二)狀」所載，係認為被告甲○○「重製」如附
    表所示各該告訴人之視聽著作，再將訊號「送至網路空間」
    供機上盒連結，使未經告訴人授權之節目處於隨時可得傳輸
    或接收之狀態觀看，其行為構成著作權法第91條第2項及第9
    2條之罪等情(見107年度偵字第34844號卷【下稱偵34844卷
    】第170-171頁)，足認告訴之犯罪事實係被告甲○○非法重製
    後將訊號傳輸供「中安BOX」公開播送，應認已就著作權法
    第91條第1項之擅自以重製之方法侵害他人之著作財產權罪
    、同法第92條之擅自以公開播送之方法侵害他人之著作財產
    權罪之犯罪事實表示訴追之意，而已合法提起告訴。
　3.被告丁○○、乙○○部分：再觀諸上開告訴代理人提出之「刑事
    陳報(一)狀暨告訴補充理由(二)狀」所載，係認被告丁○○、
    乙○○共同販售之「中安BOX」之播出節目內容，均未取得告
    訴人同意或授權，且不論「中安BOX」是否使用P2P程式使各
    別機上盒具有訊號重製功能而以此方式為公開傳輸，然「中
    安BOX」是封閉系統，用戶只要輸入密碼驗證主機後，即可
    將未經告訴人授權之視聽訊號傳輸至各該機上盒使用戶得以
    收看，被告丁○○既可向境外供應商聯繫買賣事宜，被告乙○○
    亦可提供售後服務，足認其等對於「中安BOX」之技術運作
    自難諉為不知，而均係犯同法第92條「擅自公開傳輸」罪，
    及違反著作權法第87條第1項第7款規定，而應依同法第93條
    第4款論以意圖「供公眾」透過網路「公開傳輸或重製」他
    人著作，而對公眾提供可公開傳輸或重製著作之電腦程式而
    受有利益罪嫌等情(見107年度偵字第34844號卷【下稱偵348
    44卷】第171-176頁)，是告訴意旨雖未確切知悉「中安BOX
    」之機械運作模式，然已指稱「中安BOX」所播放之節目訊
    號係違法重製而來，使其用戶可因此收看附表所示未經授權
    之視聽著作，足認已就著作權法第91條第1項之擅自以重製
    之方法侵害他人之著作財產權罪、同法第92條之擅自以公開
    播送之方法侵害他人之著作財產權罪之犯罪事實合法提起告
    訴。
(三)證據能力：本判決引用被告以外之人於審判外之陳述，檢察
    官、被告丁○○、乙○○、甲○○於本院準備程序、審理時對於該
    等證據能力均未爭執，且迄於言詞辯論終結前亦無聲明異議
    (見本院108年度智易字第22號卷【下稱108智易22卷】卷㈠第
    108頁；111年度智易字第19號卷【下稱111智易19卷】第143
    、156頁)。本院審酌上開證據資料之作成之情況，並無違法
    取證或其他瑕疵，且與待證事實具有關聯性，認為以之作為
    證據為適當，依刑事訴訟法第159條之5規定，均有證據能力
    。又所引非供述證據，與本案均有關聯性，且查無違反法定
    程序取得之情，依刑事訴訟法第158條之4反面解釋，亦均有
    證據能力。
貳、實體事項
一、認定事實所憑之證據及理由：
(一)就「事實欄一、㈠㈢」所載事實，業據被告丁○○於調查局詢問
    (下簡稱調詢)時(見107年度他字第4052號卷【下稱他字卷】
    第89-92頁反面)、偵訊時(見他字卷第99-107頁)陳述明確，
    及其於本院準備程序之陳述及自白(見本院108智易22卷㈠第1
    05、411頁；見智簡卷第17、119、270頁)，另經被告乙○○於
    調詢時(見偵34844卷第17-21頁)、偵訊時(見107年度偵字第
    26163號卷【下稱偵26163卷】第23-27頁)供陳明確，並有其
    於本院準備程序時之陳述及自白(見本院108智易22卷卷㈠第1
    01、300頁；智簡卷第17、160頁)，復有下列補強證據在卷
    可佐：
　1.中安企業社經濟部商業登記資料查詢及名片(見他字卷第68
    、70頁)、搜索中安企業社之現場照片(見他字卷第74頁)、
    露天拍賣、PC商店街個人賣場網頁擷圖(見他字卷第108頁正
    反面)、露天拍賣會員查詢(被告乙○○；見警聲搜卷第92-93
    頁)、本院107年度聲搜字第1250號搜索票影本(見警聲搜卷
    第103頁)、法務部調查局桃園市調查處搜索扣押筆錄、扣押
    物品目錄表(搜索中安企業社，見警聲搜卷第111-115頁)各1
    份。
　2.被告丁○○提出之深圳潘達拉科技有限公司對帳單(見108智易
    22卷㈠第121頁)、運輸單(見108智易22卷㈠第417頁)、微信對
    話紀錄(見108智易22卷㈠第419頁)各1份。復有如附件二所示
    自被告丁○○處查獲之物扣案可佐。
(二)就「事實欄一、㈡㈢」被告甲○○部分：
    就「事實欄一、㈡㈢」所載之事實，業經被告甲○○於調詢(見
    偵34844卷第23-28頁)、偵訊(見偵26163卷第11-16頁)陳述
    明確，及其於本院準備程序時之陳述及自白(見108智易22卷
    ㈠第102-103、300頁；智簡卷第17-18、119-120頁)，核與證
    人楊云華於調詢時之證述(見偵34844卷第55-57頁)，情節大
    致相符，並有機上盒序號查詢資料(見他字卷第85頁)、法務
    部調查局桃園市調查處搜索扣押筆錄、扣押物品目錄表各1
    份(被告甲○○，見警聲搜卷第129-148頁)在卷可參，復有如
    附件一所示自被告甲○○處查獲之物扣案可佐，是上開事實堪
    以認定。
(三)如「事實欄一、㈠㈡」所載關於「中安BOX」係竊取附表「告
    訴人」欄所示各該告訴人所製播之視聽著作電子訊號乙節，
    業據證人即告訴代理人吳允祥(見他字卷第7-8頁反面)、林
    聖鈞(見警聲搜卷第9-10頁)於調詢時證述明確，並有告訴代
    理人提出之告訴人聲明書5份(見他字卷第19-23頁)、公證書
    及所附照片1份(見他字卷第24-57頁)、中安企業社中安BOX
    機上盒侵權之節目頻道照片1份(見他字卷第58-61反面)、10
    7032案件鑑識報告1份(見他字卷第62-67頁反面)、2018.4.2
    4中安盒子版蒐證報告(含機上盒序號查詢資料、節目照片）
    (見他字卷第75-84、85、86-88頁)，以及法務部調查局桃園
    市調查處出具之調查報告1份(見他字卷第3-6頁反面)、數位
    證據檢視報告暨所附附件一中安機上盒「高清直播」頻道、
    IP整理情形1份(見聲搜卷第74-76頁)、會勘紀錄及照片1份(
    見警聲搜卷第74-84頁)、機上盒編號及客戶姓名對照表1份(
    見警聲搜卷第85頁)、機上盒客戶資料查詢2份(見警聲搜卷
    第87、89頁)等在卷可佐，是上開事實堪以認定。
(四)至起訴意旨認被告丁○○、乙○○所為，均係違反著作權法第87
    條第1項第7款規定，而應依同法第93條第4款論以意圖「供
    公眾」透過網路「公開傳輸或重製」他人著作，而對公眾提
    供可公開傳輸或重製著作之電腦程式而受有利益罪嫌、同法
    第92條擅自以「公開傳輸」之方法侵害他人著作財產權罪嫌
    ；另就被告甲○○所為，亦認其涉犯著作權法第92條擅自以「
    公開傳輸」之方法侵害他人著作財產權罪嫌乙節，惟查：
　1.按著作權法第87條第1項第7款規定：「有下列情形之一者，
    除本法另有規定外，視為侵害著作權或製版權：七、未經著
    作財產權人同意或授權，意圖供公眾透過網路公開傳輸或重
    製他人著作，侵害著作財產權，對公眾提供可公開傳輸或重
    製著作之電腦程式或其他技術，而受有利益者」，本款之行
    為態樣確實不限於P2P技術，然而無論是何種技術，行為人
    所提供之電腦程式或技術，仍需使公眾得「透過網路公開傳
    輸或重製他人著作」，才會構成本款視為侵害著作權之行為
    (智慧財產法院108年度刑智上易字第51號、109年度刑智上
    訴字第23號刑事判決意旨參照)。
　2.又按「公開傳輸」係指消費者透過網路，在各自選定之時間
    或地點，接收著作內容為其特色，與「公開播送」係由播送
    方基於公眾直接收聽或收視為目的，以有線電、無線電之廣
    播系統，向公眾傳達著作內容，消費者係居於被動之地位，
    無法選擇在何時何地接收，有所不同。......是以「一般觀
    看有線電視各收視頻道的同一方式」被動收看時間差約60秒
    之各有線電視台同步直播，由「何康寧數位侵權集團」成員
    單向提供著作，消費者被動、無選擇空間地感知直播著作內
    容，收視後，著作內容即消逝。又消費者既為被動，其如未
    及或稍遲收視或收聽某節目，除非節目提供者重播，否則消
    費者即無法感知該節目內容，或僅能感知部分之內容。從而
    ，本案直播內容部分，操控權在於與被告有犯意聯絡之「何
    康寧數位侵權集團」成員，消費者居被動之地位，似應認係
    共同以「公開播送」而非「公開傳輸」(最高法院110年度台
    上字第5435號判決意旨參照)。
　3.依卷附法務部調查局桃園市調查處數位證據檢視報告記載略
    以：「貳、解釋與說明：側錄結果並無發現有P2P各機上盒
    相互傳遞封包情形，機上盒係以UDP通訊協定(與P2P使用之
    通訊協定相同)方式，從表列IP(詳如報告附件一)取得頻道
    影音...」等情(見警聲搜1359卷第74-76頁)，以及法務部調
    查局桃園市調查處搜索票聲請書記載略以：「(五)經本處資
    安人員檢視結果....UDP通訊協定多用在傳輸語音、影像等
    訊息量較大的資料，雖中安機上盒未使用P2P方式由用戶間
    互相分享IP位置傳輸電視節目，係以透過網際網路通訊協定
    方式使消費者單向及即時性接收東森等7家公司之節目頻道
    ，然據智慧財產局98年12月14日智著字第09800110140號及1
    07年2月21日智著字第10700009510號解釋函令，中安企業社
    仍有擅自以公開播送侵害東森等7家公司著作權之實。」、
    「(七)另比對群健公司數位機上盒及中安BOX同頻道播送時
    間，以「非凡新聞台」為例，......訊號盜錄後需經過轉碼
    器將畫面訊號轉換成網路串流模式，消費者透過中安BOX觀
    看節目時會慢2至3分鐘」等情，並有聲請書所附之上開函釋
    、桃園市調查處107年7月18日會勘紀錄等附卷為憑(見警聲
    搜1359卷第4頁反面、第5頁正面、第77、78、79、81頁)；
    再經本院函詢關於「中安BOX」之運作模式，法務部調查局
    桃園市調查處110年11月11日園防字第11057620950號函覆略
    以：「(一)經本處檢視中安機上盒，未發現如告訴人所稱P2
    P架構，側錄使用端之網路封包並未發現上傳資料之情，僅
    有UDP通訊協定必要回復確認之封包傳輸。(二)...被告甲○○
    ...其中『將有線電視訊號以解碼器轉成數位格式』應屬重製
    行為，而『透過網路傳送至虛擬網域空間』則涉及公開傳輸。
    」等情(見本院智簡卷第191-195頁)，可知：
　⑴「中安BOX」用戶使用該機上盒播放節目時，各台「中安BOX
    」取得訊號之方式，並未使用P2P方式由用戶間互相分享IP
    位置傳輸電視節目，亦即未使公眾得藉由「中安BOX」「透
    過網路公開傳輸或重製他人著作」之功能，而係使用UDP通
    訊協定，而該通訊協定之運作方式係使消費者「單向及即時
    性」接收附表所示之節目頻道，故被告丁○○、乙○○之行為自
    不該當著作權法第87條第1項第7款「意圖『供公眾』透過網路
    『公開傳輸』或『重製』他人著作…對公眾提供可『公開傳輸』或『
    重製』之電腦程式或其他技術」之要件，而不構成著作權法
    第93條第4款之罪(被訴此部分罪嫌，不另為無罪之諭知，詳
    後述)。
  ⑵由於「中安BOX」用戶僅能單向、即時性接收附表所示公司遭
    竊錄之節目頻道訊號，故販賣「中安BOX」之被告丁○○、乙○○之侵權行為，係該當著作權法第3條第1項第7款之「公開播
    送」，而非同條項第10款之「公開傳輸」。是被告丁○○、乙○○所為，均係犯著作權法第92條擅自以「公開播送」之方法
    侵害他人著作財產權罪，自堪認定；公訴意旨就此部分誤認
    係犯同條之以「公開傳輸」之方法侵害他人著作財產權罪嫌
    ，容有誤會，應予更正。
  ⑶被告甲○○部分：
　①被告甲○○竊取節目訊號而重製後，其訊號傳輸之結果，係供
    「中安BOX」用戶收看，所為即已該當著作權法第3條第1項
    第5款之「重製」之要件；且被告甲○○自陳：我本案前曾在
    桃園地區擔任網路系統機房工程師，後來到台中當工程師；
    我曾在台中陽天公司工作，幫忙管理機房，該機房係將大陸
    節目頻道及越南節目頻道提供給在美國收看之機上盒用戶，
    我於此時認識大陸人黃華明，他是陽天公司的客戶，他知道
    我有管理機房的能力，於106年年底介紹「許總」給我，稱
    「許總」需要一些頻道，請我幫忙把頻道訊號給他(見偵348
    44卷第24-25頁)；因為我之前在相關的行業工作，按照工作
    經驗，就算給「許總」1人觀看，但既然「許總」提供解碼
    器和集線器給我，還要連線上群健機上盒，表示必須要將擷
    取的頻道訊號解碼、暫時重製、暫存在虛擬空間後，才能夠
    將訊號傳輸到「許總」處收受，所以我對整個過程會有重製
    的行為是可以想到的，又因為我對「許總」是否1人觀看，
    或是分給其他不特定多數人觀看之事，無法確定，所以我對
    於所擷取重製的訊號有可能被用於公開傳輸不爭執等語(見
    本院智簡卷第120頁)，足徵被告甲○○對於所為將以重製、公
    開播放方式侵害他人著作財產權確屬知悉，從而，被告甲○○
    係犯著作權法第91條第1項之擅自以重製之方法侵害他人之
    著作財產權罪甚明。
　②至於公訴意旨認被告甲○○係涉犯著作權法第92條之擅自以「
    公開傳輸之方法侵害他人之著作財產權罪嫌乙節，然揆諸最
    高法院110年度台上字第5435號判決意旨揭示：「原判決理
    由亦敘明『被告之設備切斷電源後，非法數位機上盒之直播
    節目即因此斷訊…』(見原判決第14頁第10至11列)此一『公開
    播送』之重要特徵，徒以被告係透過網路將其重製之有線電
    視頻道訊號，傳輸至共同正犯之雲端伺服器，即認係侵害告
    訴人所指訴被侵害之重製權及『公開傳輸』權，無視本案消費
    者實係以『一般觀看有線電視各收視頻道的同一方式」被動
    收看時間差約60秒之各有線電視台同步『公開播送』內容，已
    有採證違法及適用法則不當之違誤」，是被告甲○○將節目訊
    號重製後上傳至雲端空間之行為，亦應評價為「公開播送」
    而非「公開傳輸」，故應係犯著作權法第92條之擅自以「『
    公開播送』之方法侵害他人之著作財產權罪，應予指明。
　③另被告甲○○「重製」行為時，主觀上是否具有「銷售」之意
    圖，而該當同法第91條第2項之「意圖銷售或出租而擅自以
    重製之方法侵害他人之著作財產權」罪嫌乙節，被告甲○○陳
    稱：「許總」說是他們自己要看的；我不知道我所提供的有
    線電視訊號被用來中安盒子上播放等語(見偵26163卷第12、
    14頁)，卷內亦無證據證明被告甲○○明知或可得而知「許總
    」將竊錄之訊號供「中安BOX」之用戶觀看，是依「罪證有
    疑，利於被告」原則，尚難認被告甲○○重製、公開傳輸上開
    訊號時，主觀上具有「銷售」之意圖，故不該當著作權法第
    91條第2項之「意圖銷售或出租而擅自以重製之方法侵害他
    人之著作財產權」罪，而此亦未據起訴，附此敘明。
(五)關於販售「中安BOX」之被告丁○○、乙○○，亦應就訊號來源
    涉及「重製」之犯行負責，而亦該當著作權法第91條第2項
    之意圖銷售而擅自「以重製之方法」侵害他人之著作財產權
    罪乙節：
  1.被告丁○○固辯稱：這些高清直播的訊號源是從大陸來的，但
    在那裡錄的我不知道等語(見他字卷第106頁)，然其亦供稱
    ：「中安BOX」用戶收看到的節目會遲延數分鐘，並非同步(
    見他字卷第90頁反面)，消費者透過「中安BOX」收看附表所
    載之節目時，中安企業社並未與附表告訴人公司簽約取得版
    權並繳交權利金(見他字卷第91頁正面)；「中安BOX」是可
    以連上美國的伺服器去接收湖南衛視的電視節目訊號；新中
    天給我後台管理的權限與機房訊號調測之關聯，是原本有規
    劃由我這裡把訊號送去中國，中國再送去美國；他們不自己
    擷湖南衛星的訊號，是因為我剛好曾經做過這個，曾經在社
    區幫忙架設過湖南衛視、長城衛視、海峽衛視的衛星，他們
    才想說要跟我合作，由我擷取這些頻道的訊號再送去中國；
    在合作期間，我不曾擷取臺灣第四台有線電視頻道的訊號傳
    到中國或美國，但這跟我之前做的衛視衛星原理差不多，主
    要是我們沒有那個技術把這些節目放在APP等語(見他字卷第
    104-105頁)，可見被告丁○○確實知悉「中安BOX」直播之節
    目訊號來源，是擷取臺灣第四台有線電視頻道的訊號後，傳
    輸至中國，再由中國傳輸至美國伺服器，供「中安BOX」用
    戶點選高清APP選定欲播放之節目時，即可從美國伺服器將
    竊取之節目訊號傳輸至「中安BOX」用戶並播放，且用戶收
    看到的節目會遲延數分鐘，並非同步，從而足認被告丁○○明
    知附表所示節目係由新中天等人竊錄、非法重製而來，其主
    觀上具有非法重製、公開播送之直接故意甚明，然其卻仍在
    臺灣銷售「中安BOX」以牟利，並自陳：「中安BOX」用戶只
    要網路正常就可以收看到節目，若有消費者客訴看不到那些
    節目，我就會向新中天有限公司反映，請他們處理等語(見
    他字卷第91頁正面)，可見其與新中天公司之人員間有密切
    合作關係，益徵其等間就非法重製、公開播送等犯行，具有
    犯意聯絡及行為分擔甚明，自該當著作權法第91條第2項之
    意圖銷售而擅自「以重製之方法」侵害他人之著作財產權罪
    無訛。
　2.被告乙○○固辯稱：我經銷的「中安BOX」，就有線電視頻道
    的訊號來源是透過在臺灣的人傳輸臺灣有線電視訊號到大陸
    後，再由大陸業者做分配，之後由使用者透過APP程式接受
    大陸方的訊號來源等情，這些我不知道，沒有想那麼多；我
    只是跟被告丁○○拿機器，我不知道他有無付費給有線電視業
    者等語(見偵26163卷第26頁)，然其亦供稱：確實「中安BOX
    」可以免費收看電視節目是屬於侵權行為，但丁○○曾向我表
    示他有取得電視公司的授權，可以透過「中安BOX」收看免
    費節目，但我並沒有親眼看到授權書，也沒有向他求證「中
    安BOX」內的電視節目有無取得授權(見偵34844卷第20頁)；
    丁○○沒有提到購買「中安BOX」後還是需要付費給有線電視
    業者，我們有問這是否有版權問題，但他打開機上盒裡面有
    免責聲明，必須同意這個免責聲明後才能打開APP，是打開A
    PP的使用者使用這些頻道，並非提供這些盒子的業者，丁○○
    說有下載才有違法的問題，我當時是有覺得怪怪的，但丁○○
    當時說就像WINDOWS破解版只要在家使用也不會有問題(見偵
    26163卷第24頁)；我不知道高清直播APP的臺灣頻道來源為
    何，但我知道丁○○去了大陸3次，有可能是從大陸來的，但
    他如何去接洽我不知道(見偵26163卷第25-26頁)；我行為當
    下是知道這個盒子會偷別人的訊號、複製訊號然後散布給購
    買盒子的使用者，因為我們以前是做有線電視，算是我們的
    基本常識，丁○○沒有跟我說過這個運作過程等語(見本院智
    簡卷第160頁)，是依其所述及卷內證據，雖不足認被告乙○○
    明確知悉「中安BOX」究係由何人、以何方式取得附表所示
    之節目訊號，然其知悉「中安BOX」可以免費收看臺灣有線
    電視節目係屬侵權行為，因而對版權合法性產生懷疑，其卻
    未向被告丁○○求證是否有支付權利金並取得合法授權，且其
    依先前在有線電視之工作經驗及智識，可預見「中安BOX」
    之節目訊號來源應係非法竊錄、重製而來，其既已預見及此
    ，卻未加求證而逕予販售，而以公開播送之方式侵害告訴人
    之著作財產權，足見其行為時，主觀上對於縱使發生以非法
    重製、公開播送之方法侵害如附表所示著作財產權之結果亦
    不違反其本意，而具有不確定故意甚明，且其與被告丁○○間
    就此部分犯行，有不確定故意之犯意聯絡及行為分擔，而屬
    共同正犯，亦堪認定。
(六)綜上，足認被告3人之任意性自白均與事實相符，堪信為真
    實。本案事證明確，被告3人犯行均堪認定，應依法論科。
二、論罪科刑：
(一)罪名：
  1.核被告丁○○、乙○○所為，均係犯著作權法第91條第2項之意
    圖銷售而擅自以重製之方法侵害他人之著作財產權罪、同法
    第92條之擅自以公開播送之方法侵害他人之著作財產權罪。
    核被告甲○○所為，係犯著作權法第91條第1項之擅自以重製
    之方法侵害他人之著作財產權罪、同法第92條之擅自以公開
    播送之方法侵害他人之著作財產權罪。起訴意旨就上開同法
    第92條部分，均論以擅自以「公開傳輸」之方法侵害他人之
    著作財產權罪，容有誤會，然均屬同條之罪，僅行為態樣不
    同，故毋庸變更起訴法條。
　2.起訴意旨就被告甲○○固未論以著作權法第91條第1項之擅自
    以重製之方法侵害他人之著作財產權罪，且因未確切了解「
    中安BOX」之機械運作模式，故就被告丁○○、乙○○均漏未論
    以第91條第2項之意圖銷售而擅自以重製之方法侵害他人之
    著作財產權罪，反而誤論以違反著作權法第87條第1項第7款
    ，而應依同法第93條第4款論以意圖供公眾透過網路公開傳
    輸或重製他人著作，而對公眾提供可公開傳輸或重製著作之
    電腦程式而受有利益罪嫌。然關於「中安BOX」係以「重製
    」方式竊錄他人視聽著作訊號之犯罪事實，業經起訴書「犯
    罪事實」欄中載明：「將影像訊號線接至編碼器(編碼器即
    會將影像訊號轉碼為網路訊號)，復將編碼器之網路線連接
    至集線器再串接桌上型電腦，即可利用網際網路將前開接收
    之訊號發送至『許總』處……(另因重製前開影音著作後轉碼傳
    輸至OVH公司網域空間之流程需處理時間，是消費者透過『中
    安BOX』所觀看之第四台頻道，較群健公司播放之頻道時間遲
    延數分鐘，無法完全同步播放)」等情，足認檢察官就「中
    安BOX」係以「重製」方式竊錄他人視聽著作訊號之犯罪事
    實、被告甲○○之竊錄行為已該當「重製」之要件，均已起訴
    ，則銷售「中安BOX」之被告丁○○、乙○○2人所犯法條應僅係
    適用法律錯誤，然其等涉犯重製之犯行，亦應認已經起訴。
    復經本院於審理時已當庭告知被告甲○○上開著作權法第91條
    第1項之罪名及法條(見111智易19卷第139、161頁)，並當庭
    告知被告丁○○、乙○○2人上開著作權法第91條第2項之罪名及
    法條(見111智易19卷第139-140、161頁)，無礙於被告3人訴
    訟上防禦權之行使，本院自得併予審理；然就被告3人均尚
    有不另為無罪之諭知(詳後述)，涉及犯罪事實之減縮，故就
    論罪罪名及法條之變更，尚不涉及變更起訴法條(最高法院1
    08年度台上字第3576號判決意旨參照)，附此敘明。
(二)共同正犯：
　1.「事實欄一、㈠」所載犯行，被告丁○○與中國大陸之「阿良
    」、「唐姓業務員」、「新中天有限公司」所屬不詳成員間
    等人，就上揭犯行間具有犯意聯絡及行為分擔，應依刑法第
    28條規定，論以共同正犯。被告乙○○與被告丁○○就上開犯行
    亦有犯意聯絡及行為分擔，應依刑法第28條規定，論以共同
    正犯，至於被告乙○○與上開中國大陸之「阿良」、「唐姓業
    務員」、「新中天有限公司」所屬不詳成員間等人，因被告
    乙○○關於販售、報修「中安BOX」之事宜，均係與被告丁○○
    接洽，且卷內並無證據證明被告乙○○與上開中國大陸人士間
    有何聯繫接觸，是尚難認被告乙○○與其等有何直接或間接之
    犯意聯絡存在，故就其等間無從論以共同正犯，附此敘明。
　2.被告甲○○與「許總」、「黃華明」就上揭如「事實欄一、㈡
    」所載犯行間，具有犯意聯絡及行為分擔，應依刑法第28條
    規定，論以共同正犯。
　3.末就被告3人間，因無證據證明被告甲○○行為時即已知悉被
    告丁○○、乙○○之存在及分工，尚難認被告甲○○與販售「中安
    BOX」之被告丁○○、乙○○間，有何直接或間接之犯意聯絡，
    故非共同正犯關係，附此敘明。
(三)罪數關係：
　1.丁○○、乙○○先後出售多個「中安BOX」之行為，以及被告甲○○於上開期間持續以設備重製如附表編號1、6所示之節目訊
    號，再傳輸至雲端伺服器而為公開播送，均係基於單一之侵
    害著作財產權犯意，以數個舉動接續進行，侵害附表各該著
    作財產權人之同一法益，且在時間及空間上極為密接，而依
    一般社會健全觀念，難以強行分開，在刑法評價上應視為數
    個舉動之接續實行，而各以包括之一行為予以評價較為合理
    。
　2.被告丁○○、乙○○2人因接續販售「中安BOX」之一行為，而同
    時該當上開2罪名，且同時侵害數著作財產權人就數個視聽
    著作之重製權、公開播送權，均係以一行為觸犯數罪名，均
    為想像競合犯，均應從一重即著作權法第91條第2項之意圖
    銷售而擅自以重製之方法侵害他人之著作財產權罪處斷。
　3.被告甲○○接續重製附表編號1、6所示各有線電視頻道訊號後
    ，隨即傳輸，始可達成將各該視聽著作供「中安BOX」用戶
    觀賞之目的，是重製與公開播送行為雖於自然意義上有時間
    先後之別，然二者仍有部分合致，且犯罪目的單一，依一般
    社會通念，認應評價為一罪方符合刑罰公平原則，應屬想像
    競合犯，2罪間並非論以吸收關係(最高法院109年度台上字
    第4797號判決意旨；智慧財產法院109年度刑智上訴字第23
    號判決意旨參照)。故被告甲○○之重製、公開播送行為，係
    以一行為觸犯數罪名，並同時侵害附表所示告訴人之數個著
    作財產權，均為想像競合犯，且因公開播送之行為，使多數
    「中安BOX」用戶得以瀏覽觀看，其情節較單純擅自重製為
    重，應依刑法第55條之規定，從一情節較重之擅自以公開播
    送方法侵害他人之著作財產權罪處斷(智慧財產法院110年度
    刑智上易字第9號、109年度刑智上易字第17號判決意旨參照
    )。
(四)犯罪事實擴張：起訴意旨雖未論及被告甲○○亦有竊錄附表編
    號6之「三立都會台」頻道「愛玩客之移動廚房」節目之事
    實，惟此部分事實既經本院認定如前，且與被告甲○○上開經
    起訴之罪為接續犯及想像競合犯之一罪關係，是為起訴效力
    所及，即起訴範圍擴張，本院自得併予審理，附此敘明。
(五)量刑：爰審酌被告3人為貪圖一己私利，未思及附表所示告
    訴人製播節目須投入大量之金錢及人力進行創作，竟未取得
    其等之授權或同意，各以前揭方式不法侵害他人之著作財產
    權，並影響我國保護智慧財產權之國際聲譽及相關產業之發
    展；惟念其等犯後尚知坦承犯行，且被告乙○○、甲○○於本院
    審理時均已告訴人調解成立並賠償完畢(被告乙○○依調解條
    件賠償24萬480元、被告甲○○依調解條件賠償100萬元)，告
    訴人同意給予其2人緩刑乙情，就被告乙○○部分，有109年度
    司附民移調字第2259號調解筆錄(見108智易22卷㈠第451-453
    頁)、刑事陳報(二)狀(見108智易22卷㈠第469-473頁)，另就
    被告甲○○部分，有告訴代理人110年3月15日刑事陳報(三)狀
    、本院110年3月15日110年度司附民移調字第323號調解筆錄
    (見108智易22卷㈡第99-103、105-107頁)等在卷可佐，犯後
    態度尚稱良好，惟被告丁○○迄未能與告訴人達成調(和)解並
    賠償損害；考量被告甲○○竊取而重製他人節目訊號之犯行，
    核屬「中安BOX」非法犯行至關重要之一環，其行為惡性及
    所生危害均非輕微；被告丁○○進口「中安BOX」後，與被告
    乙○○共同對外販售而侵害附表告訴人之著作權，被告乙○○僅
    短暫且零星出售，其行為惡性顯較被告丁○○輕微；是審酌被
    告3人犯罪之動機、目的、手段、被告丁○○、乙○○2人販售或
    進貨「中安BOX」之數量及犯行持續時間、被告甲○○竊錄而
    重製之頻道節目數量及期間、侵害附表所示告訴人之頻道及
    所生損害等情節；兼衡被告丁○○自陳教育程度為專科肄業、
    入監之前從事有線電視業務人員、月收入約5、6萬元、需獨
    自扶養中風的94歲父親、經濟狀況非佳；被告乙○○自陳教育
    程度為高中畢業、目前無業、育有3名未成年子女、需扶養
    丈母娘、經濟狀況拮据；被告甲○○自陳教育程度為研究所畢
    業、目前擔任兼任講師、月收入平均約2萬元、育有2名未成
    年子女、目前家庭經濟來源主要仰賴配偶之收入(見111智易
    19卷第162頁)等一切情狀，分別量處如主文所示之刑，並就
    被告乙○○部分諭知易科罰金之折算標準。
(六)緩刑宣告(被告乙○○、甲○○)：被告乙○○、甲○○前未曾因故意
    犯罪受有期徒刑以上刑之宣告，此有臺灣高等法院被告前案
    紀錄表2份在卷可稽(見111智易19卷第15-17頁)，茲念其2人
    因一時失慮，致罹刑章，犯後於本院審理中均坦認犯行，堪
    認其等頗有悔意，且均已賠償告訴人，告訴人同意對其2人
    宣告緩刑乙節，有如前述，足認犯後態度均良好；是其等經
    此偵審程序之教訓後，應能知所警惕，信無再犯之虞，綜上
    ，本院因認其等所受宣告之刑均以暫不執行為適當，爰依刑
    法第74條第1項第1款之規定，均併予宣告緩刑如主文所示，
    以勵自新。惟本院審酌被告甲○○依其智識經驗，明知所為乃
    竊取他人節目訊號，仍貪圖己利而使「許總」非法取得節目
    訊號後，供以「中安BOX」使用，核屬「中安BOX」非法犯行
    至關重要之一環，其行為惡性及所生危害均非輕微，是為促
    使被告甲○○日後得以知曉尊重法治之觀念，及賦予其一定負
    擔之必要，爰併依刑法第74條第2項第5款之規定，命其應向
    指定之政府機關、政府機構、行政法人、社區或其他符合公
    益目的之機構或團體，提供義務勞務(時間如主文所示)，以
    及依刑法第74條第2項第8款之規定，命被告甲○○應接受法治
    教育(時間、場次均如主文所示)，並依同法第93條第1項第2
    款規定，諭知緩刑期間付保護管束，以啟自新。以上為緩刑
    宣告附帶之條件，依刑法第75條之1第1項第4款規定，若違
    反上開之負擔情節重大，足認原宣告之緩刑難收其預期效果
    ，而有執行刑罰之必要者，檢察官得聲請法院撤銷其緩刑之
    宣告，附此敘明。
三、沒收部分：
(一)犯罪所用之物：
　1.刑法第38條第2項規定：「供犯罪所用、犯罪預備之物或犯
    罪所生之物，屬於犯罪行為人者，得沒收之。但有特別規定
    者，依其規定。」，然犯罪工具物須屬被告所有，或被告有
    事實上之處分權時，始得在該被告罪刑項下諭知沒收；至於
    非所有權人，又無共同處分權之共同正犯，自無庸在其罪刑
    項下諭知沒收(最高法院107年度台上字第3581號判決意旨參
    照)。刑法第38條第4項規定：「前2項之沒收，於全部或一
    部不能沒收或不宜執行沒收時，追徵其價額。」。至著作權
    法第98條雖規定：「犯第91條第3項及第91條之1第3項之罪
    ，其供犯罪所用、犯罪預備之物或犯罪所生之物，不問屬於
    犯罪行為人與否，得沒收之。」，然本案被告所犯法條並非
    著作權法第91條第3項、第91條之1第3項之罪，即無適用著
    作權法第98條關於沒收之規定，應回歸適用現行刑法，先予
    敘明。
  2.扣案如附件一所示之物，均為被告甲○○所有或具有事實上管
    領處分權，且係供其為本案犯行所用之物乙情，業據被告甲○○供陳在卷(見本院智簡卷第119-120頁)，爰依刑法第38條
    第2項規定宣告沒收。
  3.扣案如附件二所示之物，均為被告所有，且「應沒收」欄中
    打勾「V」者，均係供其為本案犯行所用之物，其餘之物則
    與本案無關或僅係證據，非供犯罪所用乙情，業據被告丁○○
    供陳明確(見111智易19卷第158頁)，是就「應沒收」欄中打
    勾「V」者，均依刑法第38條第2項規定，在被告丁○○之罪刑
    項下宣告沒收。
(二)犯罪所得：
  1.按「犯罪所得，屬於犯罪行為人者，沒收之；前二項之沒收
    ，於全部或一部不能沒收或不宜執行沒收時，追徵其價額」
    ，刑法第38條之1第1項前段、第3項分別定有明文。又按共
    同正犯犯罪所得之沒收、追徵，應就各人所分得之數為之。
    所謂各人「所分得」之數，係指各人「對犯罪所得有事實上
    之處分權限」而言。因此，若共同正犯各成員內部間，對於
    犯罪所得分配明確時，應依各人實際所得宣告沒收(最高法
    院107年度台上字第2989號判決意旨參照)。又按刑法第38條
    之1第1項之立法說明載敘「依實務多數見解，基於澈底剝奪
    犯罪所得，以根絕犯罪誘因之意旨，不論成本、利潤均應沒
    收」等旨，明白揭示犯罪所得之沒收，採取學理上之「總額
    原則」(最高法院109年度台上字第743號判決意旨參照)。
  2.被告丁○○自陳：我向深圳新中天有限公司進貨「中安BOX」
    共計1,035台，售出約700台(見111智易19卷第157頁)，進價
    每台950元、售價為1,500元等語(見他字卷第90頁)，並有其
    提出之深圳潘達拉科技有限公司對帳單在卷可佐(見108智易
    22卷㈠第121頁)，揆諸前揭總額沒收原則、不扣除成本之說
    明，是被告丁○○本案之犯罪所得為105萬元(計算式：1,500
    元×售出700台＝105萬元)，且未賠償或返還告訴人，為避免
    被告因犯罪而坐享犯罪所得，揆之前揭說明，應依刑法第38
    條之1第1項前段規定宣告沒收，於全部或一部不能沒收或不
    宜執行沒收時，依同條第3項規定，追徵其價額。
  3.被告乙○○自陳：我跟被告丁○○買了50台「中安BOX」，有成
    功售出2台，但因為機上盒品質不好，所以我全部退還給他
    了，他也有把錢全部退還給我，本案我沒有成功對外販售任
    何的機上盒，沒有任何獲利等語(見108智易22卷㈠第300頁)
    ，而被告乙○○依調解條件賠償24萬480元，雖非刑法第38條
    之1第5項規定文義所指犯罪所得已實際合法「發還」被害人
    ，然參酌該規定旨在保障被害人因犯罪所生之求償權(參刑
    法第38條之1第5項之立法理由)，是若再宣告沒收，將有過
    苛之虞，爰依刑法第38條之2第2項之規定，不予宣告沒收。
  4.被告甲○○自陳因本案犯行自「許總」處獲利6萬元等語(見10
    8智易22卷㈡第18頁)，此為其犯罪所得，然被告甲○○已與告
    訴人達成調解，並依調解條件賠償100萬元，已如前述，是
    被告甲○○既已償還、彌補告訴人之損失，並無坐享犯罪所得
    之情形，若再予沒收其上開犯罪所得或追徵其替代價額，恐
    有過量剝奪之風險，而有過苛之虞，揆諸前揭說明，爰不宣
    告沒收其犯罪所得。
參、不另為無罪之諭知
(一)就「事實欄一、㈠」部分：
　1.起訴意旨就「事實欄一、㈠」部分，認被告丁○○、乙○○所為
    ，均另違反著作權法第87條第1項第7款之規定，而均另涉犯
    同法第93條第4款之意圖供公眾透過網路公開傳輸或重製他
    人著作，而對公眾提供可公開傳輸或重製著作之電腦程式而
    受有利益罪嫌等語。
　2.然依前揭「貳、一、㈣」之說明可知，「中安BOX」用戶使用
    該機上盒播放節目時，各台「中安BOX」取得訊號之方式，
    並未使用P2P方式由用戶間互相分享IP位置傳輸電視節目，
    亦即未使公眾得藉由「中安BOX」「透過網路公開傳輸或重
    製他人著作」之功能，故被告丁○○、乙○○之行為自不該當著
    作權法第87條第1項第7款「意圖『供公眾』透過網路『公開傳
    輸』或『重製』他人著作…對公眾提供可『公開傳輸』或『重製』之
    電腦程式或其他技術」之要件，而不構成著作權法第93條第
    4款之罪，本應為無罪之諭知，惟此部分與前開「事實欄一
    」有罪部分為想像競合犯之一罪關係，爰不另為無罪之諭知
    ，併此敘明。
(二)就「事實欄一、㈡」部分：
　1.起訴意旨就「事實欄一、㈡」部分，認被告甲○○另有將附表
    編號2所示之「東森新聞」節目訊號傳輸至「許總」處，而
    犯著作權法第92條擅自以公開傳輸之方法侵害他人著作財產
    權罪嫌等語。
　2.訊據被告甲○○堅詞否認有何竊錄附表編號2「東森新聞」節
    目之犯行，辯稱：許總當初只有要求我調TVBS新聞、三立新
    聞、三立都會台這3台的群健機上盒頻道，因為一個機上盒
    只能調一個頻道，我只有3個盒子，也只能調這3個頻道，至
    於起訴書第2頁所寫的東森新聞，可能是因為許總一直要求
    我要提供這個頻道，但我盒子不夠，所以我只能提供東森新
    聞youtube的連結給許總，至於他是怎麼處理的我不太曉得
    等語(見本院智簡卷第120頁)，核與證人即告訴代理人林聖
    鈞於調詢時證稱：因為現在的有線電視業者都是數位機上盒
    ，1台數位機上盒只能解碼1個頻道，無法解碼數個頻道，侵
    權人要盜錄這些頻道節目，1個頻道就需要1個機上盒；中安
    電視和「高清直播」應用程式內有100多個頻道，侵權人需
    要準備100多條有線電視線路來盜錄，提供中安電視盒用戶
    使用；日前刑事警察局破獲侵害有線電視業者頻道案就是用
    這種手法，但因為只有破獲少數機房，目前中安電視盒仍有
    部分頻道可以正常播送等語相符(見偵3844卷第46-47頁)，
    又經調查局桃園市調查處人員偕同告訴代理人進行會勘，會
    勘結果亦未見被告甲○○有何竊錄此節目之情事，此有107.7.
    18會勘紀錄(含所附照片、群健機上盒編號用戶資料)、群健
    機上盒申請人資料等在卷可佐(見警聲搜1359卷第74-85、87
    -90頁)，是依卷內證據，本院無從認定被告甲○○有何重製、
    公開傳輸此節目之犯行，本應為無罪之諭知，惟此部分與前
    開「事實欄一、㈡」有罪部分為事實上一罪關係，爰不另為
    無罪之諭知，併此敘明。
據上論斷，應依刑事訴訟法第299條第1項前段(依判決精簡原則
，僅記載程序法條文)，判決如主文。　
本案經檢察官丙○○提起公訴，檢察官陳姵伊到庭執行職務。
中　　華　　民　　國　　111 　年　　7 　　月　　19　　日
                  刑事第十八庭  審判長法  官  詹蕙嘉
                                      法  官  劉明潔
                                      法  官  劉容妤
上列正本證明與原本無異。　　　　　　　　　　　　　　　　
如不服本判決，得於判決書送達之日起20日內，以書狀敍述理由
(須附繕本)，向本庭提出上訴。
　　　　　　　　　　　　　　　　　　　書記官  謝昀真
中　　華　　民　　國　　111 　年　　7 　　月　　20　　日
附錄本判決論罪科刑法條
【著作權法第91條】
擅自以重製之方法侵害他人之著作財產權者，處三年以下有期徒
刑、拘役，或科或併科新臺幣七十五萬元以下罰金。
意圖銷售或出租而擅自以重製之方法侵害他人之著作財產權者，
處六月以上五年以下有期徒刑，得併科新臺幣二十萬元以上二百
萬元以下罰金。
著作僅供個人參考或合理使用者，不構成著作權侵害。
【著作權法第92條】
擅自以公開口述、公開播送、公開上映、公開演出、公開傳輸、
公開展示、改作、編輯、出租之方法侵害他人之著作財產權者，
處三年以下有期徒刑、拘役，或科或併科新臺幣七十五萬元以下
罰金。
【附表】
編號 告訴人 頻道、節目名稱 1     聯利媒體股份有限公司 TVBS歡樂台-小燕有約   TVBS歡樂台-女人我最大   TVBS歡樂台-上班這檔事   TVBS歡樂台-瑯琊榜   TVBS歡樂台-星鮮話   TVBS歡樂台-食尚玩家   TVBS新聞台-新聞 2 東森電視事業股份有限公司 東森新聞台-新聞   東森財經新聞台-新聞 3 年代網際事業股份有限公司 年代新聞台-新聞 4 民間全民電視股份有限公司 民視新聞台-新聞 5 中天電視股份有限公司 中天新聞台-新聞 6 三立電視股份有限公司 三立新聞台-新聞   三立都會台(公訴檢察官當庭補充)「愛玩客之移動廚房」節目 7 非凡傳播股份有限公司 非凡新聞台-新聞 
【附件一被告甲○○之扣案物(見偵34844卷第137頁)】
編號 扣案物品 說明 1 解碼器4台 被告甲○○犯罪所用之物，均應沒收。 2 桌機1台  3 集線器2台  
【附件二被告丁○○之扣案物(見聲搜1359卷第116頁)】
編號 扣案物品 原扣押物品目錄表編號 應沒收 1 中安BOX節目清單1份 A-1-1~A-1-2 犯罪所用之物，應宣告沒收V(下同) 2 中安BOX機器碼貼紙1張 A-2 V 3 中安公司工作守則1份 A-3 V 4 中安BOX廣告文宣1份 A-4 V 5 中安公司進口許可證資料1份 A-5 V係供進口「中安BOX」所用 6 筆記本1本 A-6 與本案無關 7 名片2張 A-7 與本案無關 8 吉瑩公司存摺1本 A-8 與本案無關 9 吉瑩公司預裝合作協議書1份 A-9 與本案無關 10 頂峰公司授權證明文件1份 A-10 與本案無關 11 中安公司出貨紀錄1本 A-11 X僅係證據，非供犯罪所用 12 中安BOX-32台 A-12-1~A-12-12 V 13 MX Ⅲ 13台 A-13-1~A-13-2 與本案無關 14 丁○○SAMSUNG手機1支(門號：0000000000號) A-14 V用來聯繫「中安BOX」業務事宜 15 丁○○SAMSUNG手機1支(門號：0000000000號) A-15 V用來聯繫「中安BOX」業務事宜 16 丁○○google雲端硬碟備份光碟1片 A-16 與本案無關 17 隨身碟1支 A-17 與本案無關 18 電腦及電子郵件備份記憶卡1張 A-18 與本案無關